臺灣澎湖地方法院民事判決
                                      110年度訴字第105號
原      告  屈建榮  
訴訟代理人  謝易澄律師
被      告  李堅琳  
上列當事人間債務人異議之訴事件，本院於民國111年7月6日言
詞辯論終結，判決如下：
    主  文
原告之訴駁回。
訴訟費用由原告負擔。
    事實及理由
一、原告主張：原告於民國108 年間開立面額新臺幣（下同）35
    0 萬元之本票乙紙向被告借款350 萬元，約定清償日期為11
    0年6月25日（下稱系爭債權），並以原告所有座落於澎湖縣
    ○○○○○段000 ○000 ○000 地號土地設定抵押權予被告以擔保
    系爭債權。嗣兩造於109年4月2日見面會商債務問題，被告
    同意延緩清償，原告並於109年4月23日以LINE傳送「很感謝
    你不收我們利息，讓我們可以維持生活，也謝謝你說讓我們
    明年開始3、5萬這樣慢慢還你！」等語予被告而達成延期還
    款協議，被告同意原告自110 年起分期延緩清償，且未約定
    清償期限，故系爭債權清償期尚未屆滿，原告並無返還債務
    義務，乃被告竟對原告聲請本票裁定，經本院110年度司票
    字第32號裁定准予強制執行，被告再以該裁定為執行名義聲
    請強制執行，經本院110年度司執字第4680號（併入110 年
    度司執字第4418號）執行事件受理在案，被告既已同意原告
    延緩清償，系爭債權尚未屆期，被告即不得據以聲請上開強
    制執行，且被告聲請查拍之澎湖縣○○市○○段00000地號土地
    及其上建物，係原告全家人居住之僅存屋舍，而該房地上已
    設有數個抵押權，即便將之拍賣，被告亦無法分配受償，爰
    依強制執行法第14條第2項，提起本件訴訟，並聲明：本院1
    10年度司票字第32號及110年度司執字第4680號（併入110 
    年度司執字第4418號）執行事件之強制執行程序應予撤銷。
二、被告則以：被告從未同意原告可以延期清償系爭債權，原 
    告自109年4月起即未依約付息，被告於110年6月25日系爭債
    權屆期後始聲請強制強行，並無不合等語，資為抗辯。並聲
    明:原告之訴駁回。
三、得心證之理由:
(一)按執行名義成立後，如有消滅或妨礙債權人請求之事由發生
    ，債務人得於強制執行程序終結前，向執行法院對債權人提
    起異議之訴；如以裁判為執行名義時，其為異議原因之事實
    發生在前訴訟言詞辯論終結後者，亦得主張之；執行名義無
    確定判決同一之效力者，於執行名義成立前，如有債權不成
    立或消滅或妨礙債權人請求之事由發生，債務人亦得於強制
    執行程序終結前提起異議之訴，強制執行法第14條第1項、
    第2項定有明文。又所謂妨礙債權人請求之事由，係指債權
    人就執行名義所示之請求權，暫時不能行使而言，例如債權
    人同意延期清償、債務人行使同時履行抗辯權等。查兩造因
    系爭債權而設定抵押權，被告並以本院110 年度司票字第32
    號本票裁定及確定證明書為執行名義，向本院聲請對原告所
    有之6筆不動產為強制執行，經本院以110 年度司執字第441
    8號給付票款事件受理，又因被告亦為其中3筆土地之抵押權
    人，故具狀聲明參與分配，經本院以110 年度司執字第4680
    號行使抵押權事件受理，並併入110年度司執字第4418號執
    行事件（下稱系爭執行事件）辦理中等情，為兩造所不爭執
     ，並據本院調取上開執行卷宗查核屬實，均堪認屬實。上
    開強制執行程序既尚未終結，則原告主張系爭債權有延期清
    償情事部分，自得依強制執行法第14條第2項提起本訴，惟
    其主張原告居住之房地因另設有抵押權而不足清償系爭債權
    部分，核係強制執行程序中拍賣有無實益之問題，非屬強制
    執行法第14條規定之得異議事由，此部分尚不得提起債務人
    異議之訴，均先予敘明。
（二）原告固主張被告同意延期清償系爭債權一節，惟為被告所
    否認，並以前詞置辯。查證人即原告之配偶吳ＯＯ到庭證稱：
    「（原告訴訟代理人問）109 年4 月2 日是否有到被告的處
    所去尋求延緩清償系爭債務利息及本金？（證人答）109 年
    4 月2 日我與原告一起到臺中的村長食堂找被告還有張ＯＯ商
    討債務問題，因為疫情關係我們無法繳納利息，所以請被告
    讓我們寬限債務，但雙方沒有白紙黑字的書面，被告告訴我
    們『沒關係，有問題都可以講』，並且留我們在那邊吃飯」、
    「（原告訴訟代理人問）被告是否有答應可以延期清償？（
    證人答）被告沒有明講，但有說有問題都可以講，當下還問
    我們要不要再加碼借錢」等語，證人即被告之友人張ＯＯ到庭
    證稱：「（ 原告訴訟代理人問）當天兩造有無談及債務問
    題？（證人答）有。原告在見面之前就有拜託我不要收債務
    利息，我跟原告說錢不是我借出去的，請他自己找被告談。
    當天我在旁邊跟朋友喝酒，並沒有加入被告與原告夫妻間的
    討論。我沒有聽到他們在聊什麼話題」、「（原告訴訟代理
    人問）原告在見面當天有跟你談到要如何還被告錢嗎？（證
    人答）沒有。因為錢不是我借出去的，我沒有權利，所以也
    沒有跟原告談」、「（原告訴訟代理人問）當天吃完飯後被
    告有沒有跟你說要原告如何還錢？（證人答）沒有。被告事
    後只有向我抱怨說原告生意差，付不起利息的錢，來臺中也
    沒結論，也不曉得來臺中做什麼」等語，是依吳ＯＯ所述，被
    告就原告要求延期清償系爭債權一事雖表示 「沒關係，有
    問題都可以講」等語，惟該用語之語義並非明確，尚難遽認
    被告有同意原告延期清償，再參諸張ＯＯ陳稱：「被告事後只
    有向我抱怨說原告生意差，付不起利息的錢，來臺中也沒結
    論，也不曉得來臺中做什麼」等語，足認兩造於109年4月2
    日之會面並未就如何解決系爭債權問題達成共識，亦難認被
    告有何同意原告展期清償之情事。原告另主張其於109年4月
    23日以LINE傳送「很感謝你不收我們利息，讓我們可以維持
    生活，也謝謝你說讓我們明年開始3、5萬這樣慢慢還你！」
    等語予被告而與被告正式達成延期還款協議，並提出手機訊
    息翻拍照片1紙為證，惟該訊息內容係原告單方之傳訊，被
    告對該訊息內容既無任何回應，即難認被告有何明示或默示
    同意原告延期清償之舉。原告主張被告同意延期清償系爭債
    權一節，惟不能舉證以實其說，自難採信。
四、綜上所述，本件原告所主張之異議事由，尚屬無據。從而，
    原告依強制執行法第14條第2項規定，請求系爭執行事件之
    強制執行程序應予撤銷，為無理由，應予駁回。
五、訴訟費用負擔之依據：民事訴訟法第78條。　　
中　　華　　民　　國　　111 　年　　7 　　月　　19　　日
                  民事庭    法　官  陳順輝
以上正本係照原本作成。
如不服本判決，應於收受送達後20日內向本院提出上訴狀並表明
上訴理由，如於本判決宣示後送達前提起上訴者，應於判決送達
後20日內補提上訴理由書（須附繕本）。如委任律師提起上訴者
，應一併繳納上訴審裁判費。
中　　華　　民　　國　　111 　年　　7 　　月　　19　　日
                            書記官  祝語萱